臺灣臺南地方法院刑事判決　　　　　　　100年度易字第611號
公　訴　人　臺灣臺南地方法院檢察署檢察官
被　　　告　王俊傑
上列被告因違反槍砲彈藥刀械管制條例案件，經檢察官提起公訴
（一００年度偵字第二六七０號），本院判決如下：
    主  文
王俊傑未經許可，持有刀械，處拘役伍拾伍日，如易科罰金，以
新臺幣壹仟元折算壹日。
武士刀貳把沒收。
    事  實
一、王俊傑於民國九十四年間某日，在臺南市佳里區龍安里外渡
    頭十四號其住處，受寄綽號「小胖」之成年男子所交付具殺
    傷力之武士刀二把，未經許可而持有之。嗣經警於九十九年
    十月二十六日上午十時四十五分許，持本院法官核發之搜索
    票至其上開住處執行搜索，當場查扣上揭武士刀二把。
二、案經臺南市政府警察局佳里分局移送臺灣臺南地方法院檢察
    署檢察官偵查起訴。
    理  由
一、被告於審理中經合法傳喚，無正當理由不到庭。其於警詢及
    偵查中對於上揭時地，持有武士刀等情固不諱言，惟辯稱：
    不知道持有武士刀係犯法云云。然查上開武士刀係屬槍砲彈
    藥刀械管制條例所列管之刀械，有前臺南縣警察局九十九年
    十一月三日南縣警保字第０九九００四三五四五號函附卷，
    及武士刀二把扣案可稽，事證明確。被告所為上述辯解，係
    屬事後卸責之詞，不足採信，是被告犯行堪以認定。
二、核被告所為，係犯槍砲彈藥刀械管制條例第十四條第三項之
    未經許可，持有刀械罪。按非法持有槍砲彈藥刀械等違禁物
    ，所侵害者為社會法益，其持有之繼續，為行為之繼續。本
    件被告係同時持有客體種類相同之刀械武士刀二把，成立單
    純一罪。爰審酌被告犯罪之動機、目的、手段、所生危害，
    及犯罪後態度等一切情狀，量處如主文第一項所示之刑，並
    諭知如易科罰金之折算標準，以資懲儆。扣案之武士刀二把
    ，係屬違禁物，應依刑法第三十八條第一項第一款規定宣告
    沒收。
三、被告經合法傳喚，無正當理由不到庭，本院認本件係應科拘
    役之案件，依刑事訴訟法第三百零六條規定，不待其陳述逕
    行判決。
據上論斷，應依刑事訴訟法第二百九十九條第一項前段、第三百
零六條，槍砲彈藥刀械管制條例第十四條第三項，刑法第十一條
前段、第四十一條第一項前段、第三十八條第一項第一款，判決
如主文。
本案經檢察官李宗榮到庭執行職務
中    華    民    國   100    年    7     月     14   日
                  刑事庭  法  官  吳三龍
以上正本證明與原本無異。
如不服本判決應於收受本判決後10日內向本院提出上訴書狀，並
應敘述具體理由。其未敘述上訴理由者，應於上訴期間屆滿後20
日內向本院補提理由書狀（均須按他造當事人之人數附繕本）「
切勿逕送上級法院」。
                          書記官   杜孟珍
中    華    民    國   100    年    7     月     14   日
附錄法條：
槍砲彈藥刀械管制條例第14條第3項
未經許可，製造、販賣或運輸刀械者，處 3 年以下有期徒刑，
併科新台幣100 萬元以下罰金。
意圖供自己或他人犯罪之用，而犯前項之罪者，處 6 月以上 5
年以下有期徒刑，併科新台幣 300 萬元以下罰金。
未經許可，持有或意圖販賣而陳列刀械者，處 1 年以下有期徒
刑、拘役或新台幣 50 萬元以下罰金。
第 1 項及第 2 項之未遂犯罰之。